<html>
  <body>
    <table>
      <body>
        <tr>
          <td></td>
          <td colspan="5">
            Active
          </td>
          <td colspan="5">
            Passive
          </td>
        </tr>
        <tr>
          <td></td>
          <td>1st</td>
          <td>2nd</td>
          <td>3rd</td>
          <td>3rd io</td>
          <td>4th</td>
          <td>1st</td>
          <td>2nd</td>
          <td>3rd</td>
          <td>3rd io</td>
          <td>4th</td>
        </tr>
        <tr>
          <td rowspan="6">Present</td>
          <td>-ō</td>
          <td>-eō</td>
          <td>-ō</td>
          <td>-iō</td>
          <td>-iō</td>
          <td>-or</td>
          <td>-eor</td>
          <td>-or</td>
          <td>-ior</td>
          <td>-ior</td>
        </tr>
        <tr>
          <td>-ās</td>
          <td>-ēs</td>
          <td>-is</td>
          <td>-is</td>
          <td>-īs</td>
          <td>-āris</td>
          <td>-ēris</td>
          <td>-eris</td>
          <td>-eris</td>
          <td>-īris</td>
        </tr>
        <tr>
          <td>-at</td>
          <td>-et</td>
          <td>-it</td>
          <td>-it</td>
          <td>-it</td>
          <td>-ātur</td>
          <td>-ētur</td>
          <td>-itur</td>
          <td>-itur</td>
          <td>-ītur</td>
        </tr>
        <tr>
          <td>-āmus</td>
          <td>-ēmus</td>
          <td>-imus</td>
          <td>-imus</td>
          <td>-īmus</td>
          <td>-āmur</td>
          <td>-ēmur</td>
          <td>-imur</td>
          <td>-imur</td>
          <td>-īmur</td>
        </tr>
        <tr>
          <td>-ātis</td>
          <td>-ētis</td>
          <td>-itis</td>
          <td>-itis</td>
          <td>-ītis</td>
          <td>-āminī</td>
          <td>-ēminī</td>
          <td>-iminī</td>
          <td>-iminī</td>
          <td>-īminī</td>
        </tr>
        <tr>
          <td>-ant</td>
          <td>-ent</td>
          <td>-unt</td>
          <td>-iunt</td>
          <td>-iunt</td>
          <td>-antur</td>
          <td>-entur</td>
          <td>-untur</td>
          <td>-iuntur</td>
          <td>-iuntur</td>
        </tr>
        
        <tr>
          <td rowspan="6">Future</td>
          <td>-ābō</td>
          <td>-ēbō</td>
          <td>-am</td>
          <td>-iam</td>
          <td>-iam</td>
          <td>-ābor</td>
          <td>-ēbor</td>
          <td>-ar</td>
          <td>-iar</td>
          <td>-iar</td>
        </tr>
        <tr>
          <td>-ābis</td>
          <td>-ēbis</td>
          <td>-ēs</td>
          <td>-iēs</td>
          <td>-iēs</td>
          <td>-āberis</td>
          <td>-ēberis</td>
          <td>-ēris</td>
          <td>-iēris</td>
          <td>-iēris</td>
        </tr>
        <tr>
          <td>-ābit</td>
          <td>-ēbit</td>
          <td>-et</td>
          <td>-iet</td>
          <td>-iet</td>
          <td>-ābitur</td>
          <td>-ēbitur</td>
          <td>-ētur</td>
          <td>-iētur</td>
          <td>-iētur</td>
        </tr>
        <tr>
          <td>-ābimus</td>
          <td>-ēbimus</td>
          <td>-ēmus</td>
          <td>-iēmus</td>
          <td>-iēmus</td>
          <td>-ābimur</td>
          <td>-ēbimur</td>
          <td>-ēmur</td>
          <td>-iēmur</td>
          <td>-iēmur</td>
        </tr>
        <tr>
          <td>-ābitis</td>
          <td>-ēbitis</td>
          <td>-ētis</td>
          <td>-iētis</td>
          <td>-iētis</td>
          <td>-ābiminī</td>
          <td>-ēbiminī</td>
          <td>-ēminī</td>
          <td>-iēminī</td>
          <td>-iēminī</td>
        </tr>
        <tr>
          <td>-ābunt</td>
          <td>-ēbunt</td>
          <td>-ent</td>
          <td>-ient</td>
          <td>-ient</td>
          <td>-ābuntur</td>
          <td>-ēbuntur</td>
          <td>-entur</td>
          <td>-ientur</td>
          <td>-ientur</td>
        </tr>

        <tr>
          <td rowspan="6">Imperfect</td>
          <td>-ābam</td>
          <td>-ēbam</td>
          <td>-ēbam</td>
          <td>-iēbam</td>
          <td>-iēbam</td>
          <td>-ābar</td>
          <td>-ēbar</td>
          <td>-ēbar</td>
          <td>-iēbar</td>
          <td>-iēbar</td>
        </tr>
        <tr>
          <td>-ābās</td>
          <td>-ēbās</td>
          <td>-ēbās</td>
          <td>-iēbās</td>
          <td>-īēbās</td>
          <td>-ābāris</td>
          <td>-ēbāris</td>
          <td>-ēbāris</td>
          <td>-iēbāris</td>
          <td>-īēbāris</td>
        </tr>
        <tr>
          <td>-ābat</td>
          <td>-ēbat</td>
          <td>-ēbat</td>
          <td>-iēbat</td>
          <td>-iēbat</td>
          <td>-ābātur</td>
          <td>-ēbātur</td>
          <td>-ēbātur</td>
          <td>-iēbātur</td>
          <td>-īēbātur</td>
        </tr>
        <tr>
          <td>-ābāmus</td>
          <td>-ēbāmus</td>
          <td>-ēbāmus</td>
          <td>-iēbāmus</td>
          <td>-iēbāmus</td>
          <td>-ābāmur</td>
          <td>-ēbāmur</td>
          <td>-ēbāmur</td>
          <td>-iēbāmur</td>
          <td>-īēbāmur</td>
        </tr>
        <tr>
          <td>-ābātis</td>
          <td>-ēbātis</td>
          <td>-ēbātis</td>
          <td>-iēbātis</td>
          <td>-iēbātis</td>
          <td>-ābāminī</td>
          <td>-ēbāminī</td>
          <td>-ēbāminī</td>
          <td>-iēbāminī</td>
          <td>-īēbāminī</td>
        </tr>
        <tr>
          <td>-ābant</td>
          <td>-ēbant</td>
          <td>-ēbant</td>
          <td>-iēbant</td>
          <td>-iēbant</td>
          <td>-ābantur</td>
          <td>-ēbantur</td>
          <td>-ēbantur</td>
          <td>-iēbantur</td>
          <td>-iēbantur</td>
        </tr>
      </body>
    </table>
  </body>
</html>